---
title: "Chapter 5 Class Part II"
author: "coop711"
date: "`r Sys.Date()`"
output: html_document
---

```{r, echo=FALSE}
library(pander)
library(knitr)
```


## 5.5 역행렬을 이용한 대수적 단순화

##### (a) 행렬에 의한 나눗셈은 존재하지 않음.

* $A\ X=B$ 에서  $A^{-1}$ 이 존재하면 양변 좌측에 각각 $A^{-1}$ 를 곱해서 $A^{-1}A\ X=A^{-1}B$, 즉, $X=A^{-1}B$가 성립함. 그러나 우측에 곱했을 때는 다른 결과가 나오게 됨.

##### (b) $P\ K=Q\ K$라고 해서 $P=Q$가 되는 것은 아님.

* $\begin{bmatrix}7&5&4\\3&3&10\end{bmatrix}\begin{bmatrix}1&2&2\\-1&0&1\\0&2&3\end{bmatrix}=\begin{bmatrix}2&22&31\\0&26&39\end{bmatrix}=\begin{bmatrix}3&1&8\\2&2&11\end{bmatrix}\begin{bmatrix}1&2&2\\-1&0&1\\0&2&3\end{bmatrix}$

```{r, example}
matrix(c(7, 3, 5, 3, 4, 10), 2)
matrix(c(1, -1, 0, 2, 0, 2, 2, 1, 3), 3)
matrix(c(7, 3, 5, 3, 4, 10), 2) %*% matrix(c(1, -1, 0, 2, 0, 2, 2, 1, 3), 3)
matrix(c(3, 2, 1, 2, 8, 11), 2)
matrix(c(1, -1, 0, 2, 0, 2, 2, 1, 3), 3)
matrix(c(3, 2, 1, 2, 8, 11), 2) %*% matrix(c(1, -1, 0, 2, 0, 2, 2, 1, 3), 3)
det(matrix(c(1, -1, 0, 2, 0, 2, 2, 1, 3), 3))
```

* $K$ 가 역행렬을 가지면, 양변 우측에 $K^{-1}$ 을 곱하여 $P\ K\ K^{-1}=Q\ K\ K^{-1}$, 즉 $P=Q$.

##### (c) $R+R\ S\ T=R(I+S\ T)$ 

* 만일, $T^{-1}$ 이 존재하면, $R+R\ S\ T=R(I+S\ T)=R(T^{-1}T+S\ T)=R(T^{-1}+S)T$.

##### (d) $x\ne1$ 일 때, $1+x+x^2+\cdots+x^{n-1}=(x^n-1)/(x-1)$. 이와 비교되는 행렬대수는?

* $(X-I)^{-1}$ 이 존재하면, $I+X+X^2+\cdots+X^{n-1}=(X^n-I)(X-I)^{-1}$. 또한 $I+X+X^2+\cdots+X^{n-1}=(X-I)^{-1}(X^n-I)$

##### 예제 5.5 $(I+M^{-1})^{-1}=M(M+I)^{-1}$

* 먼저 $(I+M^{-1})M(M+I)^{-1}=I$ 를 보이자.

&nbsp;&nbsp;&nbsp;&nbsp;&nbsp;&nbsp;&nbsp;&nbsp;&nbsp;&nbsp;$(I+M^{-1})M(M+I)^{-1}=(M+M^{-1}M)(M+I)^{-1}=(M+I)(M+I)^{-1}=I$. 

&nbsp;&nbsp;&nbsp;&nbsp;&nbsp;양변 좌측에 $(I+M^{-1})^{-1}$ 을 곱하면,

&nbsp;&nbsp;&nbsp;&nbsp;&nbsp;&nbsp;&nbsp;&nbsp;&nbsp;&nbsp;$(I+M^{-1})^{-1}(I+M^{-1})M(M+I)^{-1}=(I+M^{-1})^{-1}$. 

&nbsp;&nbsp;&nbsp;&nbsp;&nbsp;이것을 간단히 하면,

&nbsp;&nbsp;&nbsp;&nbsp;&nbsp;&nbsp;&nbsp;&nbsp;&nbsp;&nbsp;$M(M+I)^{-1}=(I+M^{-1})^{-1}$.  

#### 5.6 역행렬을 이용한 연립방정식의 해

* $A\vec{x}=\vec{b}$ 에서 $A^{-1}$ 이 존재하면 양변 좌측에 $A^{-1}$ 을 곱하여 $\vec{x}=A^{-1}\vec{b}$를 얻는다.

##### 예제 5.6 $A\vec{x}=\vec{b}$. 단, $A=\begin{bmatrix}2&-2&-1\\1&1&-2\\1&0&-1\end{bmatrix}$, $\vec{b}=\begin{bmatrix}5\\1\\4\end{bmatrix}$. 

&nbsp;&nbsp;&nbsp;&nbsp;&nbsp;&nbsp;&nbsp;&nbsp;&nbsp;&nbsp;$A^{-1}=\begin{bmatrix}-1&-2&5\\-1&-1&3\\-1&-2&4\end{bmatrix}$. 

&nbsp;&nbsp;&nbsp;&nbsp;&nbsp; 따라서, 연립방정식의 해는

&nbsp;&nbsp;&nbsp;&nbsp;&nbsp;&nbsp;&nbsp;&nbsp;&nbsp;&nbsp;$\vec{x}=A^{-1}\vec{b}=\begin{bmatrix}-1&-2&5\\-1&-1&3\\-1&-2&4\end{bmatrix}\begin{bmatrix}5\\1\\4\end{bmatrix}=\begin{bmatrix}13\\6\\9\end{bmatrix}$

```{r, solve}
source("adjoint.R")
A <- matrix(c(2, 1, 1, -2, 1, 0, -1, -2, -1), 3)
b <- c(5, 1, 4)
minor(A, 1, 1)
minor(A, 2, 1)
minor(A, 3, 1)
minor(A, 1, 2)
minor(A, 2, 2)
minor(A, 3, 2)
minor(A, 1, 3)
minor(A, 2, 3)
minor(A, 3, 3)
cofactor(A, 1, 1)
cofactor(A, 2, 1)
cofactor(A, 3, 1)
cofactor(A, 1, 2)
cofactor(A, 2, 2)
cofactor(A, 3, 2)
cofactor(A, 1, 3)
cofactor(A, 2, 3)
cofactor(A, 3, 3)
adjoint(A)
det(A)
solve(A)
solve(A) %*% b
solve(A, b)
```

### 자료 저장

```{r}
save.image("chapter_5_class_II.rda")
```