---
title: "Chapter 6 Lab"
author: "coop711"
date: "`r Sys.Date()`"
output: html_document
---

```{r, echo=FALSE}
library(pander)
library(knitr)
```

#### 6.4 

&nbsp;&nbsp;&nbsp;&nbsp;&nbsp;$\vec{u}=\begin{bmatrix}2\\1\\4\end{bmatrix}$, $\vec{v}=\begin{bmatrix}1\\-1\\3\end{bmatrix}$, $\vec{w}=\begin{bmatrix}3\\2\\5\end{bmatrix}$,
$a_1\vec{u}+a_2\vec{v}+a_3\vec{w}=\vec{b}$ 를 만족하는 $a_1, a_2, a_3$?

##### (a) $\vec{b}=\begin{bmatrix}5\\9\\5\end{bmatrix}$

```{r, 6.4.(a)}
source("./adjoint.R")
(u <- c(2, 1, 4))
(v <- c(1, -1, 3))
(w <- c(3, 2, 5))
(X <- cbind(u, v, w))
det(X)
adjoint(X)
adjoint(X)/det(X)
solve(X)
(b1 <- c(5, 9, 5))
(adjoint(X)/det(X)) %*% b1
solve(X, b1)
solve(X, b1)[1]*u + solve(X, b1)[2]*v + solve(X, b1)[3]*w
```

##### (b) $\vec{b}=\begin{bmatrix}2\\0\\6\end{bmatrix}$

```{r, 6.4.(b)}
(b2 <- c(2, 0, 6))
(adjoint(X)/det(X)) %*% b2
round((adjoint(X)/det(X)) %*% b2, digits = 2)
solve(X, b2)
solve(X, b2)[1]*u + solve(X, b2)[2]*v + solve(X, b2)[3]*w
```

##### (c) $\vec{b}=\begin{bmatrix}0\\0\\0\end{bmatrix}$

```{r, 6.4.(c)}
(b3 <- c(0, 0, 0))
(adjoint(X)/det(X)) %*% b3
solve(X, b3)
solve(X, b3)[1]*u + solve(X, b3)[2]*v + solve(X, b3)[3]*w
```

#### 6.6 $R^3$ 를 생성할 수 있는 집합은?

##### (a)

&nbsp;&nbsp;&nbsp;&nbsp;&nbsp;$\vec{v_1}=\begin{bmatrix}1\\1\\1\end{bmatrix}$, $\vec{v_2}=\begin{bmatrix}2\\2\\0\end{bmatrix}$, $\vec{v_3}=\begin{bmatrix}3\\0\\0\end{bmatrix}$.

선형독립인 벡터 집합을 찾아내는 문제. 세개의 벡터인 경우는 선형독립 여부만 판단하면 됨. 정방행렬들이므로 행렬식의 존재여부로 판단.

```{r, 6.6.(a)}
(u2 <- c(1, 1, 1))
(v2 <- c(2, 2, 0))
(w2 <- c(3, 0, 0))
(X2 <- cbind(u2, v2, w2))
det(X2)
```

```{r, 6.6.(b)}
(u3 <- c(2, -1, 3))
(v3 <- c(4, 1, 2))
(w3 <- c(8, -1, 8))
(X3 <- cbind(u3, v3, w3))
det(X3)
2*u3 + v3
```

4 개의 벡터 중 1, 2개로는 $R^3$를 생성할 수 없으므로 3개일 때 집중. 3개씩은 모두 선형독립이므로 $R^3$ 생성 가능. `solve(X, )`의 결과는 나머지 한 벡터가 다른 세 개의 벡터의 선형결합으로 나타날 때 계수를 찾아준 것임.

```{r, 6.6.(c)}
(u4 <- c(1, 3, 3))
(v4 <- c(1, 3, 4))
(w4 <- c(1, 4, 3))
(t4 <- c(6, 2, 1))
(X4 <- cbind(u4, v4, w4))
det(X4)
adjoint(X4)
adjoint(X4)/det(X4)
solve(X4)
round(solve(X4), digits = 2)
(adjoint(X4)/det(X4)) %*% t4
solve(X4, t4)
adjoint(X4) %*% t4
solve(X4, t4)[1]*u4 + solve(X4, t4)[2]*v4 + solve(X4, t4)[3]*w4
(X5 <- cbind(u4, v4, t4))
det(X5)
adjoint(X5)
adjoint(X5)/det(X5)
solve(X5)
(adjoint(X5)/det(X5)) %*% w4
solve(X5, w4)
adjoint(X5) %*% w4
solve(X5, w4)[1]*u4 + solve(X5, w4)[2]*v4 + solve(X5, w4)[3]*t4
(X6 <- cbind(u4, w4, t4))
det(X6)
adjoint(X6)
adjoint(X6)/det(X6)
solve(X6)
(adjoint(X6)/det(X6)) %*% v4
solve(X6, v4)
adjoint(X6) %*% v4
solve(X6, v4)[1]*u4 + solve(X6, v4)[2]*w4 + solve(X6, v4)[3]*t4
(X7 <- cbind(v4, w4, t4))
det(X7)
adjoint(X7)
adjoint(X7)/det(X7)
solve(X7)
(adjoint(X7)/det(X7)) %*% u4
solve(X7, u4)
adjoint(X7) %*% u4
solve(X7, u4)[1]*v4 + solve(X7, u4)[2]*w4 + solve(X7, u4)[3]*t4
```

#### 6.7 

&nbsp;&nbsp;&nbsp;&nbsp;&nbsp;$\vec{x_1}=\begin{bmatrix}1\\2\\1\end{bmatrix}$, $\vec{x_2}=\begin{bmatrix}-1\\3\\2\end{bmatrix}$, $\vec{x_3}=\begin{bmatrix}-13\\-1\\2\end{bmatrix}$,
$\vec{x_4}=\begin{bmatrix}1\\1\\0\end{bmatrix}$.

##### (a) $\vec{x_1}, \vec{x_2}, \vec{x_3}$ 는 선형종속

```{r, 6.7.(a)}
(u8 <- c(1, 2, 1))
(v8 <- c(-1, 3, 2))
(w8 <- c(-13, -1, 2))
(t8 <- c(1, 1, 0))
X8 <- cbind(u8, v8, w8)
det(X8)
```

&nbsp;&nbsp;&nbsp;&nbsp;&nbsp;$a_1\vec{x_1}+a_2\vec{x_2}=\vec{x_3}$를 풀어주면 $a_1=-8, a_2=5$ 임을 쉽게 파악.

##### (b) $\vec{x_1}, \vec{x_2}, \vec{x_4}$ 는 선형독립

```{r, 6.7.(b)}
(X9 <- cbind(u8, v8, t8))
det(X9)
adjoint(X9)
adjoint(X9)/det(X9)
```

&nbsp;&nbsp;&nbsp;&nbsp;&nbsp;$a_1\vec{x_1}+a_2\vec{x_2}+a_3\vec{x_4}=\begin{bmatrix}a\\b\\c\end{bmatrix}$ 를 정리하면

&nbsp;&nbsp;&nbsp;&nbsp;&nbsp;$\begin{bmatrix}1&-1&1\\2&3&1\\1&2&0\end{bmatrix}\begin{bmatrix}a_1\\a_2\\a_3\end{bmatrix}=\begin{bmatrix}a\\b\\c\end{bmatrix}$ 를 풀어주면, 

&nbsp;&nbsp;&nbsp;&nbsp;&nbsp;$\begin{bmatrix}a_1\\a_2\\a_3\end{bmatrix}=\begin{bmatrix}1&-1&1\\2&3&1\\1&2&0\end{bmatrix}^{-1}\begin{bmatrix}a\\b\\c\end{bmatrix}=(-1/2)\begin{bmatrix}-2&2&4\\1&-1&1\\1&-3&5\end{bmatrix}\begin{bmatrix}a\\b\\c\end{bmatrix}=\begin{bmatrix}a-b+2c\\-a/2+b/2-c/2\\-a/2+3b/2-5c/2\end{bmatrix}$

#### 6.10

##### (a)

```{r, 6.10.(a)}
(X10 <- cbind(c(2, -1, 4), c(3, 6, 2), c(2, 10, -4)))
det(X10)
```

##### (b)

```{r, 6.10.(b)}
(X11 <- cbind(c(3, 1, 1), c(2, -1, 5), c(4, 0, -3)))
det(X11)
```

##### (c) $a_1\begin{bmatrix}6\\0\\-1\end{bmatrix}+a_2\begin{bmatrix}1\\1\\4\end{bmatrix}=\vec{0}$ 을 만족시키는 $a_1=a_2=0$ 임을 보인다. 

```{r, 6.10.(c)}
(u10 <- c(6, 0, -1))
(v10 <- c(1, 1, 4))
(X12 <- cbind(u10, v10))
det(X12[1:2, ])
det(X12[c(1, 3), ])
det(X12[2:3, ])
```

##### (d) 

```{r, 6.10.(d)}
(u11 <- c(1, 3, 3))
(v11 <- c(0, 1, 4))
(w11 <- c(5, 6, 3))
(t11 <- c(7, 2, -1))
(X13 <- cbind(u11, v11, w11, t11))
det(X13[, 1:3])
solve(X13[, 1:3], t11)
solve(X13[, 1:3], t11)*det(X13[, 1:3])
solve(X13[, 1:3], t11)[1]*u11 + solve(X13[, 1:3], t11)[2]*v11 + solve(X13[, 1:3], t11)[3]*w11
det(X13[, c(1, 2, 4)])
solve(X13[, c(1, 2, 4)], w11)
solve(X13[, c(1, 2, 4)], w11)*det(X13[, c(1, 2, 4)])
solve(X13[, c(1, 2, 4)], w11)[1]*u11 + solve(X13[, c(1, 2, 4)], w11)[2]*v11 + solve(X13[, c(1, 2, 4)], w11)[3]*t11
det(X13[, c(1, 3, 4)])
solve(X13[, c(1, 3, 4)], v11)
solve(X13[, c(1, 3, 4)], v11)*det(X13[, c(1, 3, 4)])
solve(X13[, c(1, 3, 4)], v11)[1]*u11 + solve(X13[, c(1, 3, 4)], v11)[2]*w11 + solve(X13[, c(1, 3, 4)], v11)[3]*t11
round(solve(X13[, c(1, 3, 4)], v11)[1]*u11 + solve(X13[, c(1, 3, 4)], v11)[2]*w11 + solve(X13[, c(1, 3, 4)], v11)[3]*t11, digits = 2)
det(X13[, 2:4])
solve(X13[, 2:4], u11)
solve(X13[, 2:4], u11)*det(X13[, 2:4])
solve(X13[, 2:4], u11)[1]*v11 + solve(X13[, 2:4], u11)[2]*w11 + solve(X13[, 2:4], u11)[3]*t11
```

#### 6.14 

&nbsp;&nbsp;&nbsp;&nbsp;&nbsp;$\vec{x_1}=\begin{bmatrix}1\\2\\1\end{bmatrix}$, $\vec{x_2}=\begin{bmatrix}-1\\3\\2\end{bmatrix}$, $\vec{x_3}=\begin{bmatrix}3\\1\\0\end{bmatrix}$,
$\vec{x_4}=\begin{bmatrix}3\\1\\1\end{bmatrix}$.

##### (a) $\vec{x_1}, \vec{x_2}, \vec{x_3}$ 는 선형종속

```{r, 6.14.(a)}
(u14 <- c(1, 2, 1))
(v14 <- c(-1, 3, 2))
(w14 <- c(3, 1, 0))
(t14 <- c(3, 1, 1))
X14 <- cbind(u14, v14, w14)
det(X14)
```

&nbsp;&nbsp;&nbsp;&nbsp;&nbsp;$a_1\vec{x_1}+a_2\vec{x_2}=\vec{x_3}$를 풀어주면 $a_1=2, a_2=-1$ 임을 쉽게 파악.

##### (b) $\vec{x_1}, \vec{x_2}, \vec{x_4}$ 는 선형독립

```{r, 6.14.(b)}
(X15 <- cbind(u14, v14, t14))
det(X15)
adjoint(X15)
adjoint(X15)/det(X15)
```

&nbsp;&nbsp;&nbsp;&nbsp;&nbsp;$a_1\vec{x_1}+a_2\vec{x_2}+a_3\vec{x_4}=\begin{bmatrix}a\\b\\c\end{bmatrix}$ 를 정리하면

&nbsp;&nbsp;&nbsp;&nbsp;&nbsp;$\begin{bmatrix}1&-1&3\\2&3&1\\1&2&1\end{bmatrix}\begin{bmatrix}a_1\\a_2\\a_3\end{bmatrix}=\begin{bmatrix}a\\b\\c\end{bmatrix}$ 를 풀어주면, 

&nbsp;&nbsp;&nbsp;&nbsp;&nbsp;$\begin{bmatrix}a_1\\a_2\\a_3\end{bmatrix}=\begin{bmatrix}1&-1&3\\2&3&1\\1&2&1\end{bmatrix}^{-1}\begin{bmatrix}a\\b\\c\end{bmatrix}=(1/5)\begin{bmatrix}1&7&-10\\-1&-2&5\\1&-3&5\end{bmatrix}\begin{bmatrix}a\\b\\c\end{bmatrix}=\begin{bmatrix}a/5+7b/5-2c\\-a/5-2b/5+c\\a/5-3b/5+c\end{bmatrix}$


### 자료 저장

```{r}
save.image("chapter_6_lab.rda")
```