---
title: "Chapter 6 Lab Part II"
author: "coop711"
date: "`r Sys.Date()`"
output: html_document
---

```{r, echo=FALSE}
library(pander)
library(knitr)
```

#### 6.11 $\vec{v_1}, \vec{v_2}, \vec{v_3}$ 중 두 벡터로 나머지 한 벡터를 생성할 수 있는지, 아니면 세 벡터가 선형독립인지 묻는 것임.

##### (a) $\vec{v_1}=(1,0,-2),\vec{v_2}=(3,1,2),\vec{v_3}=(1,-1,0)$

```{r, 6.11.(a)}
(v1 <- c(1, 0, -2))
(v2 <- c(3, 1, 2))
(v3 <- c(1, -1, 0))
(X1 <- cbind(v1, v2, v3))
det(X1)
```

##### (b) $\vec{v_1}=(2,-1,4),\vec{v_2}=(4,2,3),\vec{v_3}=(2,7,-6)$

```{r, 6.11.(b)}
(w1 <- c(2, -1, 4))
(w2 <- c(4, 2, 3))
(w3 <- c(2, 7, -6))
(X2 <- cbind(w1, w2, w3))
det(X2)
```

&nbsp;&nbsp;&nbsp;&nbsp;&nbsp;$a_1\vec{w_1}+a_2\vec{w_2}=\vec{w_3}$를 풀어주면 $a_1=-3, a_2=2$ 임을 쉽게 파악.

#### 6.12 $\vec{v_1}, \vec{v_2}, \vec{v_3}$ 가 어느 한 벡터의 실수배로 표시될 수 있는지 묻는 것임.

##### (a) $\vec{v_1}=(3,-6,9),\vec{v_2}=(2,-4,6),\vec{v_3}=(1,1,1)$

```{r, 6.12.(a)}
(u1 <- c(3, -6, 9))
(u2 <- c(2, -4, 6))
(u3 <- c(1, 1, 1))
u1*(2/3)
```

&nbsp;&nbsp;&nbsp;&nbsp;&nbsp;$\vec{v_3}$ 는 $\vec{v_1}$ 이나 $\vec{v_2}$ 의 실수배로 표현할 수 없음.

##### (b) $\vec{v_1}=(4,6,8),\vec{v_2}=(2,3,4),\vec{v_3}=(-2,-3,-4)$

```{r, 6.12.(b)}
(t1 <- c(4, 6, 8))
(t2 <- c(2, 3, 4))
(t3 <- c(-2, -3, -4))
t2*2
t2*(-1)
```

&nbsp;&nbsp;&nbsp;&nbsp;&nbsp;$\vec{v_1},\vec{v_3}$ 는 $\vec{v_2}$ 의 실수배로 표현됨. 모두 한 직선 상에 있음.

#### 6.17 $R^3$ 의 기저가 되는 벡터 집합은?

##### (a) $(1,0,0),(0,1,0),(0,0,1)$ : 기저가 됨.

##### (b) $(1,1,1),(1,0,1),(2,1,2)$

```{r, 6.17.(b)}
det(cbind(c(1, 1, 1), c(1, 0, 1), c(2, 1, 2)))
c(1, 1, 1) + c(1, 0, 1)
```

##### (c) $(1,1,0),(-1,1,3),(2,-3,1)$ : 기저가 됨.

```{r, 6.17.(c)}
det(cbind(c(1, 1, 0), c(-1, 1, 3), c(2, -3, 1)))
```


### 자료 저장

```{r}
save.image("chapter_6_lab_part_II.rda")
```