---
title: "chapter_5_class"
author: "coop711"
date: "`r Sys.Date()`"
output: html_document
---

```{r, echo=FALSE}
library(pander)
library(knitr)
```

# 5. 역행렬

## 5.1 역행렬의 정의

(i) 두 행렬 $A_1=\begin{bmatrix}2&5\\3&8\end{bmatrix}$, $L_1=\begin{bmatrix}8&-5\\-3&2\end{bmatrix}$.

```{r, A1}
(A1 <- matrix(c(2, 3, 5, 8), 2))
(L1 <- matrix(c(8, -3, -5, 2), 2))
L1 %*% A1
A1 %*% L1
```

(ii) $A_2=\begin{bmatrix}1&1\\-1&0\\3&-1\end{bmatrix}$, $L_2=\begin{bmatrix}1&3&1\\2&5&1\end{bmatrix}$, $L_2^*=\begin{bmatrix}4&15&4\\7&25&6\end{bmatrix}$.

```{r, A2}
(A2 <- matrix(c(1, -1, 3, 1, 0, -1), 3))
(L2 <- matrix(c(1, 2, 3, 5, 1, 1), 2))
(L2.2 <- matrix(c(4, 7, 15, 25, 4, 6), 2))
L2 %*% A2
L2.2 %*% A2
```

(iii) $A_3=\begin{bmatrix}0&3&7\\0&2&5\end{bmatrix}$, $L\ A_3=I$ 를 만족하는 $L$은 존재하지 않으나, $A_3R=I$ 를 만족하는 $R$은 존재. $R=\begin{bmatrix}4&8\\5&-7\\-2&3\end{bmatrix}$.

```{r, A3}
(A3 <- matrix(c(0, 0, 3, 2, 7, 5), 2))
R <- matrix(c(4, 5, -2, 8, -7, 3), 3)
A3 %*% R
```

* $L\ A=A\ L=I$, $L$ 은  주어진 $A$ 에 대하여 유일할 때, $L$ 을 $A$의 역행렬(inverse matrix)라 정의, $A^{-1}$ 로 표시함.
     + $A$의 역행렬 $A^{-1}$이 존재하면, $A^{-1}A=A\ A^{-1}=I$ 가 항상 성립.
     + $A^{-1}A$ 와 $A\ A^{-1}$ 이 가능하기 위해서는 두 행렬 $A$ 와 $A^{-1}$ 의 차수가 같아야만 함. 이는 $A$ 와 $A^{-1}$ 가 같은 차수의 정방행렬이어야 함을 의미. 

## 5.2 역행렬의 계산

* $\big|\,A\,\big|=\sum_{i=1}^n a_{ij}c_{ij}=\sum_{i=1}^n a_{ij}(-1)^{i+j}\big|\,M_{ij}\,\big|$, 여기서 $c_{ij}$ 는 원소 $a_{ij}$ 의 여인자. 

* $A=\begin{bmatrix}1&2&3\\4&5&6\\7&8&10\end{bmatrix}$에 대하여 첫번째 열에 있는 원소들의 여인자를 계산하면,

    + 1의 여인자 : $(-1)^{1+1}\begin{vmatrix}5&6\\8&10\end{vmatrix}=5\times10-6\times8=2$,

    + 4의 여인자 : $(-1)^{1+2}\begin{vmatrix}2&3\\8&10\end{vmatrix}=(-1)(2\times10-3\times8)=4$,

    + 7의 여인자 : $(-1)^{3+1}\begin{vmatrix}2&3\\5&6\end{vmatrix}=2\times6-3\times5=-3$.

* 위의 여인자들과 각 열에 있는 원소들과의 곱을 취하면,

    + $1\times(2)+4\times(4)+7\times(-3)=-3=\big|\,A\,\big|$,
    
    + $2\times(2)+5\times(4)+8\times(-3)=0$,
    
    + $3\times(2)+6\times(4)+10\times(-3)=0$.
    
* 두번째 열에 있는 원소들의 여인자는,

    + 2의 여인자 : $(-1)^{1+2}\begin{vmatrix}4&6\\7&10\end{vmatrix}=(-1)(4\times10-6\times7)=2$,

    + 5의 여인자 : $(-1)^{2+2}\begin{vmatrix}1&3\\7&10\end{vmatrix}=1\times10-3\times7=-11$,

    + 8의 여인자 : $(-1)^{3+2}\begin{vmatrix}1&3\\4&6\end{vmatrix}=(-1)(1\times6-3\times4)=6$.


* 이들과 각 열에 있는 원소들과의 곱을 취하면,

    + $1\times(2)+4\times(-11)+7\times(6)=0$,
    
    + $2\times(2)+5\times(-11)+8\times(6)=-3=\big|\,A\,\big|$,
    
    + $3\times(2)+6\times(-11)+10\times(6)=0$.

* 끝으로 세번째 열에 있는 원소들의 여인자는,

    + 3의 여인자 : $(-1)^{1+3}\begin{vmatrix}4&5\\7&8\end{vmatrix}=4\times8-5\times7=-3$,

    + 6의 여인자 : $(-1)^{2+3}\begin{vmatrix}1&2\\7&8\end{vmatrix}=(-1)(1\times8-2\times7)=6$,

    + 10의 여인자 : $(-1)^{3+3}\begin{vmatrix}1&2\\4&5\end{vmatrix}=1\times5-2\times4=-3$.

* 이들과 각 열에 있는 원소들과의 곱을 취하면,

    + $1\times(-3)+4\times(6)+7\times(-3)=0$,
    
    + $2\times(-3)+5\times(6)+8\times(-3)=0$,
    
    + $3\times(-3)+6\times(6)+10\times(-3)=-3=\big|\,A\,\big|$.
    
* $A=\begin{bmatrix}1&2&3\\4&5&6\\7&8&10\end{bmatrix}$ 의 원소들을 그들의 여인자들로 대체하여 얻는 행렬은  $\begin{bmatrix}2&2&-3\\4&-11&6\\-3&6&-3\end{bmatrix}$.

     + 이 행렬의 전치행렬에 $\frac{1}{|\,A\,|}=\frac{1}{-3}$ 을 곱하면,

     + $-\frac{1}{3}\begin{bmatrix}2&4&-3\\2&-11&6\\-3&6&-3\end{bmatrix}$ 을 얻고, 이를 $A$의 왼쪽에서 곱하면,
     
     + $-\frac{1}{3}\begin{bmatrix}2&4&-3\\2&-11&6\\-3&6&-3\end{bmatrix}\begin{bmatrix}1&2&3\\4&5&6\\7&8&10\end{bmatrix}=-\frac{1}{3}\begin{bmatrix}-3&0&0\\0&-3&0\\0&0&-3\end{bmatrix}=\begin{bmatrix}1&0&0\\0&1&0\\0&0&1\end{bmatrix}$
     
* 이 행렬은 $L\ A=I$ 뿐 아니라 $A\ L=I$ 또한 만족하여 $A^{-1}$라고 할 수 있음.

```{r, A4}
(A4 <- matrix(c(1, 4, 7, 2, 5, 8, 3, 6, 10), 3))
(L4 <- matrix((-1/3)*c(2, 2, -3, 4, -11, 6, -3, 6, -3), 3))
L4 %*% A4
round(L4 %*% A4, digits = 4)
A4 %*% L4
```

Step 1. $A=\begin{bmatrix}a_{11}&a_{12}&a_{13}\\a_{21}&a_{22}&a_{23}\\a_{31}&a_{32}&a_{33}\end{bmatrix}$ 에 대하여 $c_{ij}$ 를 $a_{ij}$의 여인자라 하면,

Step 2. $C=\begin{bmatrix}c_{11}&c_{12}&c_{13}\\c_{21}&c_{22}&c_{23}\\c_{31}&c_{32}&c_{33}\end{bmatrix}$ 는 여인자로 구성된 행렬

Step 3. $C^t=\begin{bmatrix}c_{11}&c_{21}&c_{31}\\c_{12}&c_{22}&c_{32}\\c_{13}&c_{23}&c_{33}\end{bmatrix}$ 는 $C$의 전치 행렬로 $A$의 adjoint matrix라 함.

Step 4. $C^t$를 $\big|\,A\,\big|$ 로 나눠줌으로써 $A$ 의 역행렬 $A^{-1}$을 구하게 됨.

$$A^{-1}=\frac{1}{\big|\,A\,\big|}C^t=\frac{1}{\big|\,A\,\big|}\begin{bmatrix}c_{11}&c_{21}&c_{31}\\c_{12}&c_{22}&c_{32}\\c_{13}&c_{23}&c_{33}\end{bmatrix}$$

### R을 이용한 소행렬식과 여인자의 계산

```{r}
minor <- function(A, i, j){
  det(A[-i, -j])
}
cofactor <- function(A, i, j){
  (-1)^(i+j)*minor(A, i, j)
}
adjoint <- function(A){
  n <- nrow(A)
  t(outer(1:n, 1:n, Vectorize(
    function(i, j) cofactor(A, i, j))))
}
minor(A4, 1, 1)
minor(A4, 2, 1)
minor(A4, 3, 1)
minor(A4, 1, 2)
minor(A4, 2, 2)
minor(A4, 3, 2)
minor(A4, 1, 3)
minor(A4, 2, 3)
minor(A4, 3, 3)
cofactor(A4, 1, 1)
cofactor(A4, 2, 1)
cofactor(A4, 3, 1)
cofactor(A4, 1, 2)
cofactor(A4, 2, 2)
cofactor(A4, 3, 2)
cofactor(A4, 1, 3)
cofactor(A4, 2, 3)
cofactor(A4, 3, 3)
adjoint(A4)
```

##### 예제 5.1 

$A=\begin{bmatrix}2&5\\3&9\end{bmatrix}$

```{r}
(A5 <- matrix(c(2, 3, 5, 9), 2))
det(A5)
(C5 <- matrix(c(9, -3, -5, 2), 2))
C5/det(A5)
solve(A5)
```

##### 예제 5.2 

$A=\begin{bmatrix}2&-1&3\\1&3&4\\-2&4&1\end{bmatrix}$

```{r}
(A6 <- matrix(c(2, 1, -2, -1, 3, 4, 3, 4, 1), 3))
det(A6)
adjoint(A6)
solve(A6)
```

## 5.3 역행렬의 존재조건과 성질

### 5.3.1 역행렬의 존재조건

##### (i) $A^{-1}$ 은 $A$ 가 정방행렬인 경우에 존재

##### (ii) $A^{-1}$ 는 $\big|\,A\,\big|\ne0$ 일 때만 존재. (nonsingular matrix)

### 5.3.2  역행렬의 성질

##### (i) $A^{-1}A=A\ A^{-1}=I$.

* $A\ P=I$를 만족하는 또다른 $P$가 있다고 하자. $A\ P=I$의 양변의 좌측에 $A^{-1}$을 곱하면 $A^{-1}A\ P=A^{-1}I$. $A^{-1}A=I$ 이므로 $I\ P=A^{-1}$, 즉 $P=A^{-1}$ 가 되어 $A\ A^{-1}=I$ 가 성립.

##### (ii) $A^{-1}$ 은 유일.

* $S\ A=I$ 라 가정. 양변 우측에 $A^{-1}$을 곱하면, $S\ A\ A^{-1}=I\ A^{-1}=A^{-1}$. (i)로부터 $A\ A^{-1}=I$ 이므로, $S\ A\ A^{-1}=S\ I=S$. 따라서 $S=A^{-1}$.

##### (iii) $\big|\,A^{-1}\,\big|=\big|\,A\,\big|^{-1}$

* $1=\big|\,I\,\big|=\big|\,A\ A^{-1}\big|=\big|\,A\,\big|\,\big|\,A^{-1}\,\big|$

##### (iv) $A^{-1}$ 은 정칙행렬(nonsingular)

* $A^{-1}$ 는 $A$ 가 정칙일 때 존재. 즉, $\big|\,A\,\big|\ne0$. (iv)에 따라 $\big|\,A^{-1}\,\big|= \big|\,A\,\big|^{-1}\ne0$.  따라서 $A^{-1}$ 은 정칙행렬.

##### (v) $A^{-1}$의 역행렬은 $A$. 즉, $(A^{-1})^{-1}=A$.

* $A\ A^{-1}=I$ 의 양변 우측에 $(A^{-1})^{-1}$ 을 곱하면 $A\ A^{-1}(A^{-1})^{-1}=I\ (A^{-1})^{-1}$. 여기서 좌변은 $\big(A\ A^{-1}\big)(A^{-1})^{-1}=A\ \big(A^{-1}(A^{-1})^{-1}\big)=A$. 따라서, $A=I\ (A^{-1})^{-1}=(A^{-1})^{-1}$.

##### (vi) $(A^{-1})^t=(A^t)^{-1}$.

* $A\ A^{-1}=I$ 의 양변을 전치시키면 $(A\ A^{-1})^t=(A^{-1})^tA^t=I$. 따라서 $(A^{-1})^t$ 는 $A^t$ 의 역행렬.

##### (vii) $A^t=A$ 이면 $(A^{-1})^t=A^{-1}$

* 바로 앞의 (vi) 에서 $(A^{-1})^t=(A^t)^{-1}=A^{-1}$ 이므로 $A^{-1}$ 도 대칭.

##### (viii) $A^{-1}$ 과 $B^{-1}$ 이 존재하면 $(A\ B)^{-1}=B^{-1}A^{-1}$.

* $(B^{-1}A^{-1})(A\ B)=B^{-1}(A^{-1}A)B=B^{-1}I\ B=B^{-1}B=I$. 양변 우측에 $(A\ B)^{-1}$ 을 곱하면 $(A\ B)(A\ B)^{-1}=I$ 이므로 $B^{-1}A^{-1}=(A\ B)^{-1}$.

* $(A_1A_2\cdots A_r)^{-1}=A_r^{-1}A_{r-1}^{-1}\cdots A_2^{-1}A_1^{-1}$.

### 5.4 간단하고 특별한 경우의 역행렬

#### (a) 차수가 2인 정방행렬의 역행렬

* $A=\begin{bmatrix}a&x\\y&b\end{bmatrix}$ 에 대하여 $\big|\,A\,\big|=ab-xy$, $C=\begin{bmatrix}b&-y\\-x&a\end{bmatrix}$. 따라서
$A^{-1}=\frac{1}{ab-xy}\begin{bmatrix}b&-x\\-y&a\end{bmatrix}$. (단, $ab-xy\ne0$ 일 때)

#### (b) 대각행렬

* $(D\{x_i\})^{-1}=D\{\frac{1}{x_i}\}$

##### 예제 5.3

&nbsp;&nbsp;&nbsp;&nbsp;&nbsp; $\begin{bmatrix}2&0&0\\0&4&0\\0&0&3\end{bmatrix}$

```{r}
(diag(c(2, 4, 3)))
solve(diag(c(2, 4, 3)))
```

#### (c) $I$ 와 $J$ 행렬

$$(a\ I_n+b\ J_n)^{-1}=\frac{1}{a}(I_n-\frac{b}{a+n\ b}J_n)$$

#### (d) 직교행렬

&nbsp;&nbsp;&nbsp;&nbsp;&nbsp; $P\ P^t=I$. 양변 좌측에 $P^{-1}$ 을 곱하면 $P^{-1}=P^t$.
이 식의 양변 우측에 $P$ 를 곱하면 $P^{-1}P=P^tP=I$. 즉, 직교행렬의 열들은 정직교.

(i) 직교행렬 $P$ 는 정방행렬

(ii) $\big|\,P\,\big|=\pm1$

(iii) $P\ P^t=I$ 라는 의미에서 $P$ 의 행들은 정직교

(iv) $P^tP=I$ 라는 의미에서 $P$ 의 열들도 정직교.


##### 예제 5.3


&nbsp;&nbsp;&nbsp;&nbsp;&nbsp; $P=\frac{1}{15}\begin{bmatrix}5&-14&2\\-10&-5&-10\\10&2&-11\end{bmatrix}$

```{r}
(P <- (1/15)*matrix(c(5, -10, 10, -14, -5, 2, 2, -10, -11), 3))
t(P)
det(P)
P %*% t(P)
round(P %*% t(P), digits = 2)
solve(P)
```

### 자료 저장

```{r}
save.image("chapter_5_class.rda")
```