---
title: "기말고사"
author: "학번_____________  이름_______________"
date: "2015-12-15"
output: html_document
---

```{r, packages, echo=FALSE}
library(pander)
library(knitr)
```

```{r, adjoint, echo=FALSE, results='hide'}
source("adjoint.R")
ls()
```

##### 1.(30점) 세 개의 벡터 $\vec{u},\vec{v},\vec{w}$가 다음과 같이 주어져 있다. 
&nbsp;&nbsp;&nbsp;&nbsp;&nbsp;$\vec{u}=\begin{bmatrix}2\\1\\4\end{bmatrix}$, $\vec{v}=\begin{bmatrix}1\\-1\\3\end{bmatrix}$, $\vec{w}=\begin{bmatrix}3\\2\\5\end{bmatrix}$,

&nbsp;&nbsp;&nbsp;&nbsp;&nbsp;$a_1\vec{u}+a_2\vec{v}+a_3\vec{w}=\vec{b}$ 를 만족하는 $a_1, a_2, a_3$ 를 구하라.

##### (a) $\vec{b}=\begin{bmatrix}5\\9\\5\end{bmatrix}$

```{r, 6.4.(a), echo = FALSE, results = 'hide'}
source("./adjoint.R")
(u <- c(2, 1, 4))
(v <- c(1, -1, 3))
(w <- c(3, 2, 5))
(X <- cbind(u, v, w))
det(X)
adjoint(X)
adjoint(X)/det(X)
solve(X)
(b1 <- c(5, 9, 5))
(adjoint(X)/det(X)) %*% b1
solve(X, b1)
solve(X, b1)[1]*u + solve(X, b1)[2]*v + solve(X, b1)[3]*w
```

----

----

----

----

----

----

----


##### (b) $\vec{b}=\begin{bmatrix}2\\0\\6\end{bmatrix}$

```{r, 6.4.(b), echo = FALSE, results = 'hide'}
(b2 <- c(2, 0, 6))
(adjoint(X)/det(X)) %*% b2
round((adjoint(X)/det(X)) %*% b2, digits = 2)
solve(X, b2)
solve(X, b2)[1]*u + solve(X, b2)[2]*v + solve(X, b2)[3]*w
```

----

----

----

----

----

----

----

##### (c) $\vec{b}=\begin{bmatrix}0\\0\\0\end{bmatrix}$

```{r, 6.4.(c), echo = FALSE, results = 'hide'}
(b3 <- c(0, 0, 0))
(adjoint(X)/det(X)) %*% b3
solve(X, b3)
solve(X, b3)[1]*u + solve(X, b3)[2]*v + solve(X, b3)[3]*w
```
----

----

----

----

----

----

----

----


##### 2.(20점) 다음 벡터들 $\vec{x_1},\vec{x_2},\vec{x_3},\vec{x_4}$에 대하여 물음에 답하라. 

&nbsp;&nbsp;&nbsp;&nbsp;&nbsp;$\vec{x_1}=\begin{bmatrix}1\\2\\1\end{bmatrix}$, $\vec{x_2}=\begin{bmatrix}-1\\3\\2\end{bmatrix}$, $\vec{x_3}=\begin{bmatrix}-13\\-1\\2\end{bmatrix}$,
$\vec{x_4}=\begin{bmatrix}1\\1\\0\end{bmatrix}$.

##### (a) $\vec{x_1}, \vec{x_2}, \vec{x_3}$ 는 선형종속임을 증명하라. 또한 이것들 사이의 선형관계를 구하라.

```{r, 6.7.(a), echo = FALSE, results = 'hide'}
(u8 <- c(1, 2, 1))
(v8 <- c(-1, 3, 2))
(w8 <- c(-13, -1, 2))
(t8 <- c(1, 1, 0))
X8 <- cbind(u8, v8, w8)
det(X8)
```

----

----

----

----

----

----

----

----

----

----

----

----

----

----

----

----

----

<!--&nbsp;&nbsp;&nbsp;&nbsp;&nbsp;$a_1\vec{x_1}+a_2\vec{x_2}=\vec{x_3}$를 풀어주면 $a_1=-8, a_2=5$ 임을 쉽게 파악.-->

##### (b) $\vec{x_1}, \vec{x_2}, \vec{x_4}$ 는 선형독립임을 증명하라. 또한 이것들의 선형결합, $a_1\vec{x_1}+a_2\vec{x_2}+a_3\vec{x_3}$ 이 $\vec{a}=\begin{bmatrix}a\\b\\c\end{bmatrix}$ 이 되도록 하는 계수를 찾아라.

```{r, 6.7.(b), echo = FALSE, results = 'hide'}
(X9 <- cbind(u8, v8, t8))
det(X9)
adjoint(X9)
adjoint(X9)/det(X9)
```

<!--&nbsp;&nbsp;&nbsp;&nbsp;&nbsp;$a_1\vec{x_1}+a_2\vec{x_2}+a_3\vec{x_4}=\begin{bmatrix}a\\b\\c\end{bmatrix}$ 를 정리하면

&nbsp;&nbsp;&nbsp;&nbsp;&nbsp;$\begin{bmatrix}1&-1&1\\2&3&1\\1&2&0\end{bmatrix}\begin{bmatrix}a_1\\a_2\\a_3\end{bmatrix}=\begin{bmatrix}a\\b\\c\end{bmatrix}$ 를 풀어주면, 

&nbsp;&nbsp;&nbsp;&nbsp;&nbsp;$\begin{bmatrix}a_1\\a_2\\a_3\end{bmatrix}=\begin{bmatrix}1&-1&1\\2&3&1\\1&2&0\end{bmatrix}^{-1}\begin{bmatrix}a\\b\\c\end{bmatrix}=(-1/2)\begin{bmatrix}-2&2&4\\1&-1&1\\1&-3&5\end{bmatrix}\begin{bmatrix}a\\b\\c\end{bmatrix}=\begin{bmatrix}a-b+2c\\-a/2+b/2-c/2\\-a/2+3b/2-5c/2\end{bmatrix}$-->

----

----

----

----

----

----

----

----

----

----

----

----

----

----

----

----

----

##### 3.(10점) 다음 행렬 $A=\begin{bmatrix}1&2&1&5\\2&5&1&14\\4&9&3&24\end{bmatrix}$ 가 $P\,A\,Q=\begin{bmatrix}I_r&O\\O&O\end{bmatrix}$ 로 나타나는 $P$ 와 $Q$ 가  
&nbsp;&nbsp;&nbsp;&nbsp;&nbsp;$P=\begin{bmatrix}1&0&0\\-2&1&0\\-2&-1&1\end{bmatrix}$, $Q=\begin{bmatrix}1&-2&-2&3\\0&1&1&-4\\0&0&1&0\\0&0&0&1\end{bmatrix}$ 임을 보이고, $A_{p\times q}=K_{p\times r}L_{r\times q}$의 형태로 나타내라. 

단, 
$P^{-1}=\begin{bmatrix}1&0&0\\2&1&0\\4&1&1\end{bmatrix}$, $Q^{-1}=\begin{bmatrix}1&2&1&5\\0&1&-1&4\\0&0&1&-1\\0&0&0&1\end{bmatrix}$ 임을 이용하라.

----

----

----

----

----

----

----

----

----

----

----

----

----

----

----

----

----

----

----

----

----

----

----

----

----

----

----

----

----

----

----

----

##### 4.(10점) 행렬 $A=\begin{bmatrix}0&1\\5&4\end{bmatrix}$의 고유값과 고유벡터를 계산하고 대각화하시오.

----

----

----

----

----

----

----

----

----

----

----

----

----

----

----

----

----

----

----

----


##### 5.(10점) 행렬 $A=\begin{bmatrix}1&2&3\\2&1&3\\0&3&5\end{bmatrix}$ 의 $LU$ 분해가 $L=\begin{bmatrix}1&0&0\\2&-3&0\\0&3&2\end{bmatrix}, U=\begin{bmatrix}1&2&3\\0&1&1\\0&0&1\end{bmatrix}$ 로 계산됨을 보이시오.

----

----

----

----

----

----

----

----

----

----

----

----

----

----

----

----

----

----

----

##### 6.(10점) 행렬 $A=\begin{bmatrix}4&2&2\\2&2&0\\2&0&2\end{bmatrix}$ 의 일반화역행렬을 최대계수 정방 부분행렬을 이용하여 계산하라.

----

----

----

----

----

----

----

----

----

----

----

----

----

----

----

----

----

----

----

----


##### 7.(10점) 행렬 $A=\begin{bmatrix}2&0&-2\\0&4&2\\-2&2&4\end{bmatrix}$ 를 삼각행렬의 곱으로 나타내시오.

----

----

----

----

----

----

----

----

----

----



